臺灣花蓮地方法院刑事判決　　　　　　　　　　　　　九十一年度花易字第一二號
　　公　訴　人　臺灣花蓮地方法院檢察署檢察官
　　被　　　告　巫樹榮　男三十九歲( 民國五十一年八月二日生) 
　　　　　　　　　　　　住花蓮縣○○鄉○○村○○○街○○○號
　　　　　　　　　　　　身分證統一編號：Ｕ一二■C四八四六■C八號
 
右列被告因傷害案件，經檢察官聲請以簡易判決處刑（八十九年度偵字第九六五號）
，本院認為應適用通常程序審理，並判決如左︰
    主  文
巫樹榮無罪。
    理  由
一、公訴意旨略以：被告巫樹榮於民國八十九年十二月二十三日二十一時許，在花蓮
    市○○路○段○○○號藍立青住處，夥同年籍不詳名為「蕭肅霖」之成年男子，
    共同持石塊毆打鄭金福，致鄭金福受有左側前臂、臉左側部位及頭部左側開放性
    傷口等傷害，案經鄭金福訴請偵辦，因此認為被告巫樹榮涉嫌犯有刑法第二百七
    十七條第一項的傷害罪嫌。
二、按犯罪事實應依證據認定之，無證據不得推定其犯罪事實；又不能證明被告犯罪
    者，應諭知被告無罪之判決，刑事訴訟法第一百五十四條、第三百零一條第一項
    分別定有明文。又「告訴人之告訴，係以使被告受刑事訴追為目的，是其陳述是
    否與事實相符，仍應調查其他證據以資審認」。再者，「認定不利於被告之事實
    ，須依積極證據，苟積極證據不足為不利於被告事實認定時，即應為有利於被告
    之認定，更不必有何有利之證據」；而所謂「積極證據足以為不利被告事實之認
    定」係指據為訴訟上證明之全盤證據資料，在客觀上已達於通常一般之人均不致
    於有所懷疑，而得確信被告確曾犯罪之程度，若未達到此一程度，而有合理懷疑
    之存在時，即無從為有罪之認定；最高法院五十二年台上字第一三○○號、三十
    年上字第八一六號、七十六年台上字第四九八六號判例分別著有上述的見解可以
    參照。
三、本件公訴人認為被告巫樹榮涉嫌觸犯刑法第二百七十七條第一項的傷害罪嫌，是
    以告訴人鄭金福的指述以及診斷證明書一紙，作為起訴的依據。而訊據被告巫樹
    榮則堅決否認有傷害鄭金福的行為，辯稱：當天晚上他因女兒身體不適而帶女兒
    到花蓮醫院急診，根本沒有去藍立青家，也沒碰到過告訴人，更沒有出手打傷告
    訴人等語。
四、經本院調查後發現，告訴人鄭金福雖然指訴被告巫樹榮傷害，並且提出診斷證明
    書一紙為據，然而診斷證明書所載傷勢只能證明告訴人受傷的事實，並不足以說
    明告訴人係如何受傷，以及何人所為，因此，診斷證明書並不能作為不利於被告
    事實之認定，此外，除了告訴人單一的指訴外，即沒有其他證據指向被告有為此
    一傷害犯行，再參酌被告辯稱當晚他帶女兒至花蓮醫院急診等語，有收據一紙在
    卷可參，；則依據上述的判例要旨，本件自不能僅憑告訴人之單一指訴，就認被
    告有告訴人所指之傷害犯行，即使被告無法提出其他有利之證據，仍應為有利於
    被告之認定。因此，本院認為依據卷內的事證，尚不足以證明被告有傷害的犯行
    ，此外，也查不到被告犯法的其他積極證據，來證明被告犯罪，依據上述說明，
    自應對被告為無罪之諭知。
 
據上論斷，應依刑事訴訟法第四百五十二條、第三百零一條第一項判決如主文。
 
本案經檢察官薛智友到庭執行職務。
 
中     華     民     國     九十一     年    四      月     二十六     日
                                臺灣花蓮地方法院刑事庭
                                    法      官  陳雅敏
右正本證明與原本無異。　　　　　　　　　　　　　　　　　　　　　　　　　　
如對本判決不服，應於送達後十日內，向本院提出上訴狀。（應抄附繕本）告訴人或
被害人如對於本判決不服者，應具備理由請求檢察官上訴，其上訴期間之計算係以檢
察官收受判決正本之日期為準。
 
                                    法院書記官  徐宗賢
中　　　華　　　民　　　國　　九十一　　年　　　四　　　月　　二十六　　日